臺灣高等法院臺中分院民事判決　100年度訴易字第35號
原　　　告　吳秀慧
被　　　告　高炳東
上列當事人間因請求侵權行為損害賠償事件，經本院刑事庭以
100年度附民字第178號裁定移送本院民事庭，本院於100年10月
12日言詞辯論終結，判決如下︰
    主  文
被告應給付原告新臺幣肆萬元。
原告其餘之訴駁回。
訴訟費用由被告負擔五分之二，餘由原告負擔。
    事實及理由
壹、訴訟要旨：
一、本件原告吳秀慧主張：查被告高炳東係訴外人高炳煌之兄，
    而原告吳秀慧則為高炳煌之配偶，又高炳東與吳秀慧之間為
    家庭暴力防治法第3條第4款之家庭成員關係。高炳東前因對
    吳秀慧實施家庭暴力行為，經臺灣桃園地方法院於民國（下
    同）99年5月31日以99年度家護字第525號核發民事通常保護
    令（下簡稱通常保護令），其裁定主文謂：「相對人高炳東
    不得對聲請人吳秀慧為騷擾、接觸之聯絡行為。保護令之有
    效期間為1年」。詎高炳東於收受上開民事通常保護令後，
    明知上開保護令之內容，竟基於違反上開保護令之分別犯意
    ，為下列行為：(1)於100年2月17日11時14分55秒許，以其所
    有號碼為000000 0000號行動電話，撥打吳秀慧住家號碼為
    000-0000000號市內電話，當吳秀慧接起後，高炳東則不出
    聲音，待10秒後再掛斷電話，高炳東即以此方式對吳秀慧為
    騷擾行為，而違反上開民事通常保護令。(2)於100年2月27日
    6時43分50秒許，以其上開行動電話，撥打吳秀慧上開住家
    市內電話，當吳秀慧接起後，高炳東則不出聲音共3秒後掛
    斷，高炳東以此方式對吳秀慧為騷擾行為，而違反上開民事
    通常保護令。(3)於100年2月27日21時52分21秒許，以其上開
    行動電話，撥打吳秀慧前述住家市內電話，當吳秀慧接起後
    ，高炳東則不出聲音，待23秒後再掛斷電話，高炳東以此方
    式對吳秀慧為騷擾行為，而違反上開民事通常保護令。(4)於
    100年2月28日晚上21時許，持錄音機在吳秀慧位於南投縣埔
    里鎮大城巷24-1號住家窗戶外，對屋內吳秀慧、高炳煌及高
    炳東母親高蔡蔥之談話錄音，遭吳秀慧發覺後，經吳秀慧出
    門制止，然高炳東竟對吳秀慧稱「我把你錄音了，要注意喔
    」等語，高炳東以此方式對吳秀慧為騷擾行為，而違反上開
    民事通常保護令。查高炳東違反通常保護令犯行，業經台灣
    南投地方法院檢察署以100年度偵字第1070、1401號偵查起
    訴，並經台灣南投地方法院以100年度易字第195號及鈞院10
    0年度上易字第1063號刑事判決高炳東有罪確定在案（下簡
    稱1070、1401號偵查案件；或195號、1063號刑事案件）。
    又上開高炳東違反通常保護令行為，造成原告精神上傷害，
    故依民法侵權行為之法律關係請求被告給付精神慰憮金新台
    幣（下同）9萬元等詞。並聲明被告應給付原告9萬元。
二、被告高炳東則以：查原告訴請被告精神慰撫金9萬元賠償，
    並不合乎情理，是被告不願意賠償。又原告陳稱遭被告天天
    騷擾她，精神失常，請求賠償云云，並非真實。又原告乃被
    告弟媳，同為一家人，並無深仇大恨，然原告卻記恨在心，
    不能原諒自己人，非告不可，致被告兄弟互相殘，故拒絕賠
    償等詞，資為抗辯。並求為判決駁回原告之訴。
貳、得心證之理由：
一、本件原告主張：被告於前開時地，以電話或錄音機方式，對
    原告騷擾，而違反通常保護令乙節，業經被告於10701號偵
    查案件及195號刑事案件中自承在卷（見本院所調10701號偵
    查案件卷第10頁；195號刑事案件第18、19頁），並有本院
    調閱通常保護令卷宗可按，自屬實在。查被告前開查騷擾而
    違反通常保護令行為，自構成民法上之侵權行為，且不法侵
    害原告之健康，而情節重大，原告自得依民法第195條第1項
    規定，請求非財產上損害之慰撫金。本院斟酌原告因被告多
    次騷擾行為，精神確受極大痛若；及原告供陳：原告學歷為
    大專畢業，家庭主婦，存款五萬餘元等詞（見本審卷第41頁
    反面）；被告供陳學歷為高農畢業，台糖公司退休，領退金
    450萬，但須付銀行貸款、子女又生意失敗，現剩2、30萬生
    活而已，名下有一棟不動產房屋等詞（見本審卷第41頁）；
    及據卷附（見本審卷第8-15頁）稅務電子閘門產所得調查明
    細表所載：原告財產價值2,497,978元，被告財產價值344,9
    52元；暨兩造之身分、地位、經濟能力等，認為原告請求9
    萬元，尚嫌過高，應予核減為4萬元，方屬公允，逾此數額
    之請求，為無理由。
二、綜上所述，原告基於侵權行為之損害賠償請求權，請求被告
    賠償原告9萬元，洵屬正當，應予准許。逾此部分所為之請
    求，為無理由，應予駁回。
三、本件事證已臻明確，兩造其餘攻擊或防禦方法及所提證據，
    均與本院心證之形成，不生影響，爰不一一再加以論述，併
    此明。
四、結論：本件原告之訴，為一部有理由，一部無理由，依民事
    訴訟法第七十八條、第七十九條，判決如主文。
中    華    民    國   100    年    10    月    26    日
                民事第一庭    審判長法  官  吳火川
                                    法  官  胡景彬
                                    法  官  陳繼先
以上正本係照原本作成。
不得上訴。
                                    書記官  蘇昭文
中    華    民    國   100    年    10    月    26    日
                                                      Ａ